---
title: "Rapport d'analyse AIGE"
author: "KYD"
date: "2022-08-11"
output: word_document
---

```{r setup, include=FALSE}
knitr::opts_chunk$set(echo = FALSE)
```
#Chargement des donnees  et des packages
```{r}
library(tidyverse);library(labelled);library(questionr);library(gtsummary)
library(readxl);library(GGally);library(finalfit);library("writexl")

theme_gtsummary_language("fr", decimal.mark = ",", big.mark = " ")

data_AIGE <- read_excel("bdd_data_AIGE_aige_legeek_15082022.xlsx")
data_AIGE_type_vaccin <- read_excel("Data/bdd_data_AIGE_aige_legeek_15082022.xlsx", 
    sheet = "vaccin")
```

#Recodage

```{r recodage}
## Recodage de data_AIGE$`101. Âge`
data_AIGE$`101. Âge` <- as.numeric(data_AIGE$`101. Âge`)
## Recodage de data_AIGE$`101. Âge`
data_AIGE$`101. Âge` <- as.character(data_AIGE$`101. Âge`)
data_AIGE$`101. Âge` <- as.numeric(data_AIGE$`101. Âge`)
data_AIGE$age <- data_AIGE$`101. Âge`
## Recodage de data_AIGE[,"101. Âge"] en data_AIGE$agebis
data_AIGE$agebis <- cut(data_AIGE$age,
  include.lowest = TRUE,
  right = FALSE,
  dig.lab = 4,
  breaks = c(5, 30, 40, 48, 364),
  labels = c("<30","30-39","40-47","48+")
)

## Recodage de data_AIGE$`106. Lieu de provenance`
data_AIGE$`106. Lieu de provenance` <- data_AIGE$`106. Lieu de provenance` %>%
  fct_recode(
    "Afrique de l’Ouest et du Nord" = "Afrique de l’Ouest",
    "Afrique de l’Ouest et du Nord" = "Afrique du Nord"
  )
## Recodage de data_AIGE$`108. Le pays d’où vous venez exige quel document sanitaire pour voyager ?`
data_AIGE$`108. Le pays d’où vous venez exige quel document sanitaire pour voyager ?` <- data_AIGE$`108. Le pays d’où vous venez exige quel document sanitaire pour voyager ?` %>%
  fct_recode(
    "Pass vaccinal ou test antigénique PCR" = "L’un ou l’autre",
    "Pass vaccinal et test antigénique PCR" = "Les deux"
  ) %>%
  fct_explicit_na("Aucun")
## Recodage de data_AIGE$`109. Le pays où vous vous rendez exige quel document sanitaire pour voyager ?`
data_AIGE$`109. Le pays où vous vous rendez exige quel document sanitaire pour voyager ?` <- data_AIGE$`109. Le pays où vous vous rendez exige quel document sanitaire pour voyager ?` %>%
  fct_recode(
    "Pass vaccinal ou test antigénique PCR" = "L’un ou l’autre",
    "Pass vaccinal et test antigénique PCR" = "Les deux"
  ) %>%
  fct_explicit_na("Aucun")
## Recodage de data_AIGE$`303. Avec quel document sanitaire voyagez -vous actuellement ?`
data_AIGE$`303. Avec quel document sanitaire voyagez -vous actuellement ?` <- data_AIGE$`303. Avec quel document sanitaire voyagez -vous actuellement ?` %>%
  fct_explicit_na("Aucun")

## Recodage de data_AIGE$`402. L’enquêté porte -t-il correctement un masque ?`
data_AIGE$`402. L’enquêté porte -t-il correctement un masque ?` <- data_AIGE$`402. L’enquêté porte -t-il correctement un masque ?` %>%
  fct_explicit_na("Masque non porté")
## Recodage de data_AIGE$`Pays de résidence`
data_AIGE$`Pays de résidence` <- data_AIGE$`Pays de résidence` %>%
  fct_recode(
    "Côte d'ivoire" = "Abidjan",
    "Côte d'ivoire" = "ABIDJAN",
    "NIGERIA" = "Abuja",
    "Afrique du sud" = "Afrique  du Sud",
    "Afrique du sud" = "AFRIQUE DU SUD",
    "Allemagne" = "All",
    "Allemagne" = "ALLEMAGNE",
    "Amérique" = "Amerique",
    "Amérique" = "AMERIQUE",
    "Amérique" = "AMÉRIQUE",
    "Angleterre" = "ANGLETERRE",
    "Amérique" = "ATLALTA",
    "Bamaco" = "BAMACO",
    "Bamaco" = "Bamako",
    "Bamaco" = "BAMAKO",
    "Belgique" = "Be",
    "Bénin" = "Benin",
    "Bénin" = "BENIN",
    "Burkina Faso" = "Bf",
    "Burkina Faso" = "BF",
    "Burkina Faso" = "BOURKINA FASO",
    "Belgique" = "Bruxelles",
    "Belgique" = "BUR",
    "Burkina Faso" = "Burkina",
    "Burkina Faso" = "BURKINA",
    "Burkina Faso" = "Burkina faso",
    "Burkina Faso" = "BURKINA FASO",
    "Burkina Faso" = "BURKINA FASSO",
    "Burkina Faso" = "BURKINA. FASO",
    "Burkina Faso" = "Burkinafaso",
    "Burkina Faso" = "BURKINAFASO",
    "Côte d'ivoire" = "C",
    "Côte d'ivoire" = "C I",
    "Cameroun" = "Caem",
    "Cameroun" = "Cameron",
    "Cameroun" = "CAMEROUN",
    "Cameroun" = "Caméroun",
    "Cameroun" = "CAMEROUNE",
    "Canada" = "CANADA",
    "Centrafrique" = "CENTRAFRIQUE",
    "Centrafrique" = "Centre Afrique",
    "Centrafrique" = "CENTRE AFRIQUE",
    "Centrafrique" = "Centre efr",
    "Chine" = "CHINE",
    "Côte d'ivoire" = "Ci",
    "Côte d'ivoire" = "CI",
    "Congo" = "CO",
    "Congo" = "CONGO",
    "Congo" = "Congo Brazzaville",
    "Congo" = "Congo Kinshasa",
    "Côte d'ivoire" = "Cote d'ivoire",
    "Côte d'ivoire" = "COte d'ivoire",
    "Côte d'ivoire" = "COTE D'IVOIRE",
    "Côte d'ivoire" = "Côte d'Ivoire",
    "Côte d'ivoire" = "Côté d'ivoire",
    "Côte d'ivoire" = "Côté d'Ivoire",
    "Côte d'ivoire" = "COTE D IVOIR",
    "Côte d'ivoire" = "COTE D IVOIRE",
    "Côte d'ivoire" = "Cote ivoire",
    "Côte d'ivoire" = "COTE IVOIRE",
    "Cameroun" = "Czmeroun",
    "Senegal" = "Dakar",
    "Senegal" = "DAKAR",
    "Cameroun" = "Douala",
    "Emirates Arabes Unis" = "Doubai",
    "Emirates Arabes Unis" = "DUBAI",
    "Emirates Arabes Unis" = "DUBAÏ",
    "Amérique" = "Etat un",
    "Amérique" = "Etat uni",
    "Amérique" = "ETAT UNIE",
    "Amérique" = "ETAT UNIS",
    "Amérique" = "Etats unis",
    "Amérique" = "Etats Unis",
    "Ethiopie" = "ETCHIOPI",
    "France" = "FFANCE",
    "France" = "Fg",
    "France" = "FRANCE",
    "Amérique" = "Furkin",
    "Gabon" = "GABON",
    "Gabon" = "GAGBON",
    "Ghana" = "Gbana",
    "Allemagne" = "GENEVE",
    "Ghana" = "ghana",
    "Ghana" = "GHANA",
    "Ghana" = "GHANZ",
    "Amérique" = "GORGIE",
    "Guinée" = "GUINÉE",
    "Guinée" = "GUINÉE CONA",
    "Guinée" = "GUINEE CONACRI",
    "Guinée" = "Guinée Conacry",
    "Guinée" = "GUINÉE CONAKRY",
    "Guinée" = "Guinée equatoriale",
    "Guinée" = "Guinée Equatoriale",
    "Guinée" = "Guinée équatoriale",
    "Guinée" = "GUINÉE ÉQUATORIALE",
    "Inde" = "INDE",
    "Inde" = "INDIA",
    "Italie" = "ITALIE",
    "Afrique du sud" = "Johannesburg",
    "Congo" = "Kingshasa",
    "Congo" = "Kinshasa",
    "Congo" = "Kinshasha",
    "Congo" = "Kis",
    "Congo" = "KONACRY",
    "Congo" = "KONAKRI",
    "Congo" = "Kongo Braza",
    "Gabon" = "Libreville",
    "Togo" = "Lome",
    "Togo" = "LOME",
    "Togo" = "Lomé",
    "Togo" = "Londre",
    "Mali" = "MALI",
    "Mali" = "Malie",
    "Maroc" = "MAROC",
    "Amérique" = "New york",
    "Amérique" = "New York",
    "Niger" = "NIAME",
    "Niger" = "Niamey",
    "Niger" = "NIGER",
    "Nigeria" = "NIGERIA",
    "Nigeria" = "Nigéria",
    "Burkina Faso" = "Ouagadougou",
    "Burkina Faso" = "OUAGADOUGOU",
    "France" = "Paris",
    "France" = "PARIS",
    "Congo" = "RDC",
    "Senegal" = "SENEGAL",
    "Senegal" = "Senégal",
    "Senegal" = "Sénégal",
    "Senegal" = "SÉNÉGAL",
    "France" = "Senez",
    "Chine" = "SHANGHAÏ",
    "Liberia" = "Sierra Leone",
    "Liberia" = "SIERRA LEONE",
    "Zimbawe" = "SIMBABWE",
    "Afrique du Sud" = "Sud Afrique",
    "Afrique du Sud" = "SUD SOUDAN",
    "Suisse" = "SUISSE",
    "Tchad" = "T",
    "Tchad" = "TCHAD",
    "Tchad" = "Tchade",
    "Tchad" = "Tchadi",
    "Tchad" = "THAD",
    "Togo" = "TOGO",
    "Amérique" = "Usa",
    "Amérique" = "UsA",
    "Amérique" = "USA",
    "Amérique" = "Washington",
    "Amérique" = "WASHINGTON",
    "Centrafrique" = "Xentrafi",
    "Cameroun" = "YAOUNDÉ"
  )

## Recodage de data_AIGE$`105. Niveau d’étude`
data_AIGE$`105. Niveau d’étude` <- data_AIGE$`105. Niveau d’étude` %>%
  fct_explicit_na("Non scolarisé/primaire")
## Recodage de data_AIGE$`103. Statut matrimonial`
data_AIGE$`103. Statut matrimonial` <- data_AIGE$`103. Statut matrimonial` %>%
  fct_explicit_na("Célibataire")

## Recodage de data_AIGE$positivite en data_AIGE$positivite_bis
data_AIGE$positivite_bis <- cut(data_AIGE$positivite,
  include.lowest = TRUE,
  right = FALSE,
  dig.lab = 4,
  breaks = c(1, 2,15),
  labels = c("1","2+")
)


#les trois  difficultés les plus fréquentes 
freq(data_AIGE$`401.1. Si oui quelles difficultés ?`)

## Recoding data_AIGE$`401.1. Si oui quelles difficultés ?` into data_AIGE$` Si oui quelles difficultés ?`
data_AIGE$` Si oui quelles difficultés ?` <- data_AIGE$`401.1. Si oui quelles difficultés ?`
data_AIGE$` Si oui quelles difficultés ?`[data_AIGE$`401.1. Si oui quelles difficultés ?` == "Autres (préciser)"] <- "Autres"
data_AIGE$` Si oui quelles difficultés ?`[data_AIGE$`401.1. Si oui quelles difficultés ?` == "Enregistrement en ligne complexe"] <- "Autres"
data_AIGE$` Si oui quelles difficultés ?`[data_AIGE$`401.1. Si oui quelles difficultés ?` == "Enregistrement en ligne complexe  Autres (préciser)"] <- "Autres"
data_AIGE$` Si oui quelles difficultés ?`[data_AIGE$`401.1. Si oui quelles difficultés ?` == "Enregistrement en ligne complexe  Multiples points de contrôle sanitaire"] <- "Autres"
data_AIGE$` Si oui quelles difficultés ?`[data_AIGE$`401.1. Si oui quelles difficultés ?` == "Enregistrement en ligne complexe  Multiples points de contrôle sanitaire Test PCR demandé aux enfants/bébés non vaccinés"] <- "Autres"
data_AIGE$` Si oui quelles difficultés ?`[data_AIGE$`401.1. Si oui quelles difficultés ?` == "Enregistrement en ligne complexe  Test PCR demandé aux enfants/bébés non vaccinés"] <- "Autres"
data_AIGE$` Si oui quelles difficultés ?`[data_AIGE$`401.1. Si oui quelles difficultés ?` == "Enregistrement en ligne complexe  Test PCR demandé aux enfants/bébés non vaccinés  Autres (préciser)"] <- "Autres"
data_AIGE$` Si oui quelles difficultés ?`[data_AIGE$`401.1. Si oui quelles difficultés ?` == "Enregistrement en ligne complexe  Tracasseries par les agents du service sanitaire à l’aéroport"] <- "Autres"
data_AIGE$` Si oui quelles difficultés ?`[data_AIGE$`401.1. Si oui quelles difficultés ?` == "Enregistrement en ligne complexe  Tracasseries par les agents du service sanitaire à l’aéroport   Multiples points de contrôle sanitaire"] <- "Autres"
data_AIGE$` Si oui quelles difficultés ?`[data_AIGE$`401.1. Si oui quelles difficultés ?` == "Enregistrement en ligne complexe  Trop de documents à remplir"] <- "Autres"
data_AIGE$` Si oui quelles difficultés ?`[data_AIGE$`401.1. Si oui quelles difficultés ?` == "Enregistrement en ligne complexe  Trop de documents à remplir  Multiples points de contrôle sanitaire"] <- "Autres"
data_AIGE$` Si oui quelles difficultés ?`[data_AIGE$`401.1. Si oui quelles difficultés ?` == "Enregistrement en ligne complexe  Trop de documents à remplir  Test PCR demandé aux enfants/bébés non vaccinés"] <- "Autres"
data_AIGE$` Si oui quelles difficultés ?`[data_AIGE$`401.1. Si oui quelles difficultés ?` == "Enregistrement en ligne complexe  Trop de documents à remplir  Tracasseries par les agents du service sanitaire à l’aéroport"] <- "Autres"
data_AIGE$` Si oui quelles difficultés ?`[data_AIGE$`401.1. Si oui quelles difficultés ?` == "Enregistrement en ligne complexe  Trop de documents à remplir  Tracasseries par les agents du service sanitaire à l’aéroport   Multiples points de contrôle sanitaire"] <- "Autres"
data_AIGE$` Si oui quelles difficultés ?`[data_AIGE$`401.1. Si oui quelles difficultés ?` == "Enregistrement en ligne complexe  Trop de documents à remplir  Tracasseries par les agents du service sanitaire à l’aéroport   Test PCR demandé aux enfants/bébés non vaccinés"] <- "Autres"
data_AIGE$` Si oui quelles difficultés ?`[data_AIGE$`401.1. Si oui quelles difficultés ?` == "Multiples points de contrôle sanitaire"] <- "Autres"
data_AIGE$` Si oui quelles difficultés ?`[data_AIGE$`401.1. Si oui quelles difficultés ?` == "Temps d’attente trop long au niveau du contrôle sanitaire Enregistrement en ligne complexe"] <- "Autres"
data_AIGE$` Si oui quelles difficultés ?`[data_AIGE$`401.1. Si oui quelles difficultés ?` == "Temps d’attente trop long au niveau du contrôle sanitaire Enregistrement en ligne complexe  Autres (préciser)"] <- "Autres"
data_AIGE$` Si oui quelles difficultés ?`[data_AIGE$`401.1. Si oui quelles difficultés ?` == "Temps d’attente trop long au niveau du contrôle sanitaire Enregistrement en ligne complexe  Multiples points de contrôle sanitaire"] <- "Autres"
data_AIGE$` Si oui quelles difficultés ?`[data_AIGE$`401.1. Si oui quelles difficultés ?` == "Temps d’attente trop long au niveau du contrôle sanitaire Enregistrement en ligne complexe  Tracasseries par les agents du service sanitaire à l’aéroport"] <- "Autres"
data_AIGE$` Si oui quelles difficultés ?`[data_AIGE$`401.1. Si oui quelles difficultés ?` == "Temps d’attente trop long au niveau du contrôle sanitaire Enregistrement en ligne complexe  Trop de documents à remplir"] <- "Autres"
data_AIGE$` Si oui quelles difficultés ?`[data_AIGE$`401.1. Si oui quelles difficultés ?` == "Temps d’attente trop long au niveau du contrôle sanitaire Enregistrement en ligne complexe  Trop de documents à remplir  Multiples points de contrôle sanitaire Test PCR demandé aux enfants/bébés non vaccinés"] <- "Autres"
data_AIGE$` Si oui quelles difficultés ?`[data_AIGE$`401.1. Si oui quelles difficultés ?` == "Temps d’attente trop long au niveau du contrôle sanitaire Enregistrement en ligne complexe  Trop de documents à remplir  Tracasseries par les agents du service sanitaire à l’aéroport"] <- "Autres"
data_AIGE$` Si oui quelles difficultés ?`[data_AIGE$`401.1. Si oui quelles difficultés ?` == "Temps d’attente trop long au niveau du contrôle sanitaire Enregistrement en ligne complexe  Trop de documents à remplir  Tracasseries par les agents du service sanitaire à l’aéroport   Multiples points de contrôle sanitaire"] <- "Autres"
data_AIGE$` Si oui quelles difficultés ?`[data_AIGE$`401.1. Si oui quelles difficultés ?` == "Temps d’attente trop long au niveau du contrôle sanitaire Multiples points de contrôle sanitaire"] <- "Autres"
data_AIGE$` Si oui quelles difficultés ?`[data_AIGE$`401.1. Si oui quelles difficultés ?` == "Temps d’attente trop long au niveau du contrôle sanitaire Multiples points de contrôle sanitaire Test PCR demandé aux enfants/bébés non vaccinés"] <- "Autres"
data_AIGE$` Si oui quelles difficultés ?`[data_AIGE$`401.1. Si oui quelles difficultés ?` == "Temps d’attente trop long au niveau du contrôle sanitaire Test PCR demandé aux enfants/bébés non vaccinés"] <- "Autres"
data_AIGE$` Si oui quelles difficultés ?`[data_AIGE$`401.1. Si oui quelles difficultés ?` == "Temps d’attente trop long au niveau du contrôle sanitaire Tracasseries par les agents du service sanitaire à l’aéroport   Test PCR demandé aux enfants/bébés non vaccinés"] <- "Autres"
data_AIGE$` Si oui quelles difficultés ?`[data_AIGE$`401.1. Si oui quelles difficultés ?` == "Temps d’attente trop long au niveau du contrôle sanitaire Trop de documents à remplir"] <- "Autres"
data_AIGE$` Si oui quelles difficultés ?`[data_AIGE$`401.1. Si oui quelles difficultés ?` == "Temps d’attente trop long au niveau du contrôle sanitaire Trop de documents à remplir  Multiples points de contrôle sanitaire"] <- "Autres"
data_AIGE$` Si oui quelles difficultés ?`[data_AIGE$`401.1. Si oui quelles difficultés ?` == "Temps d’attente trop long au niveau du contrôle sanitaire Trop de documents à remplir  Multiples points de contrôle sanitaire Test PCR demandé aux enfants/bébés non vaccinés"] <- "Autres"
data_AIGE$` Si oui quelles difficultés ?`[data_AIGE$`401.1. Si oui quelles difficultés ?` == "Temps d’attente trop long au niveau du contrôle sanitaire Trop de documents à remplir  Test PCR demandé aux enfants/bébés non vaccinés"] <- "Autres"
data_AIGE$` Si oui quelles difficultés ?`[data_AIGE$`401.1. Si oui quelles difficultés ?` == "Test PCR demandé aux enfants/bébés non vaccinés"] <- "Autres"
data_AIGE$` Si oui quelles difficultés ?`[data_AIGE$`401.1. Si oui quelles difficultés ?` == "Tracasseries par les agents du service sanitaire à l’aéroport   Autres (préciser)"] <- "Autres"
data_AIGE$` Si oui quelles difficultés ?`[data_AIGE$`401.1. Si oui quelles difficultés ?` == "Tracasseries par les agents du service sanitaire à l’aéroport   Multiples points de contrôle sanitaire Test PCR demandé aux enfants/bébés non vaccinés"] <- "Autres"
data_AIGE$` Si oui quelles difficultés ?`[data_AIGE$`401.1. Si oui quelles difficultés ?` == "Trop de documents à remplir"] <- "Autres"
data_AIGE$` Si oui quelles difficultés ?`[data_AIGE$`401.1. Si oui quelles difficultés ?` == "Trop de documents à remplir  Multiples points de contrôle sanitaire Test PCR demandé aux enfants/bébés non vaccinés"] <- "Autres"
data_AIGE$` Si oui quelles difficultés ?`[data_AIGE$`401.1. Si oui quelles difficultés ?` == "Trop de documents à remplir  Test PCR demandé aux enfants/bébés non vaccinés"] <- "Autres"
```
#Etiquette de variable
```{r etiquette}
data_AIGE <- data_AIGE%>%
  set_variable_labels(
  "101. Âge" = "Âge (ans)",
  "102. Sexe" = "Sexe",
  "agebis" = "Classe d'âge (ans)",
  "105. Niveau d’étude" = "Niveau d’étude",
  "103. Statut matrimonial" = "Statut matrimonial",
  "104. A quelle catégorie de passager appartenez-vous"="A quelle catégorie de passager appartenez-vous",
    "106. Lieu de provenance" = "Lieu de provenance ",
  "107. Destination" = "Destination"
  , "108. Le pays d’où vous venez exige quel document sanitaire pour voyager ?" = "Le pays d’où vous venez exige quel document sanitaire pour voyager ?"
  , 
  "109. Le pays où vous vous rendez exige quel document sanitaire pour voyager ?" = "Le pays où vous vous rendez exige quel document sanitaire pour voyager ?", 
  "303. Avec quel document sanitaire voyagez -vous actuellement ?" ="Avec quel document sanitaire voyagez -vous actuellement ?",
  "201. Antécédents médicaux /Asthme" ="Asthme",
  "201. Antécédents médicaux /Diabète" = "Diabète",
  "201. Antécédents médicaux /Hépatite virale" = "Hépatite virale",
  "201. Antécédents médicaux /Hypertension artérielle" = "Hypertension artérielle",
  "autreatcdstatut" = "Autres",
  "401.1. Si oui quelles difficultés ?"="Si oui quelles difficultés ?",
  "401. Avez- vous rencontré des difficultés depuis l'allègement des tests PCR obligatoires pour tous à l’AIGE ?"="Difficutés rencontrées",
  "401.1. Si oui quelles difficultés ? /Temps d’attente trop long au niveau du contrôle sanitaire" = "Temps d’attente trop long au niveau du contrôle sanitaire",
  "401.1. Si oui quelles difficultés ? /Enregistrement en ligne complexe" = "Enregistrement en ligne complexe",
  "401.1. Si oui quelles difficultés ? /Trop de documents à remplir" = "Trop de documents à remplir",
  "401.1. Si oui quelles difficultés ? /Tracasseries par les agents du service sanitaire à l’aéroport" = "Tracasseries par les agents du service sanitaire à l’aéroport",
  "401.1. Si oui quelles difficultés ? /Test PCR demandé aux enfants/bébés non vaccinés" = "Test PCR demandé aux enfants/bébés non vaccinés",
  "401.1. Si oui quelles difficultés ? /Autres (préciser)" = "Autres",
  "Quel type de masque a-t-il porté ? /FFP2" = "FFP2",
  "Quel type de masque a-t-il porté ? /N95" = "N95",
  "Quel type de masque a-t-il porté ? /Masque chirurgical" = "Masque chirurgical",
  "Quel type de masque a-t-il porté ? /Masque en tissu" = "Masque en tissu",
  "404. Sur le plan sanitaire comment appréciez-vous les nouvelles conditions de contrôle sanitaire liées à la COVID-19 à l’AIGE ?" = "Appréciation des nouvelles conditions de contrôle sanitaire liées à la COVID-19 à l’AIGE ?",
  positivite = "Nombre de positivité à la covid 19",
  positivite_bis = "Nombre de positivité à la covid 19",
  "202. Avez-vous été vacciné contre la Covid-19 ?" = "Avez-vous été vacciné contre la Covid-19 ?",
  "Avez- vous été vacciné par :/Contrainte/obligation" = "Contrainte/obligation",
  "Avez- vous été vacciné par :/Pour des raisons professionnelles" = "Pour des raisons professionnelles",
  "Avez- vous été vacciné par :/Par nécessité de voyage" = "Par nécessité de voyage",
  "Avez- vous été vacciné par :/Raisons médicales/prévention" = "Raisons médicales/prévention",
  "Avez- vous été vacciné par :/Autres raisons" = "Autres raisons"
)
```


#Tableau 1 Caractéristiques sociodémographiques 
```{r tableau1}
data_AIGE %>%
  select("101. Âge", "agebis","102. Sexe","105. Niveau d’étude","103. Statut matrimonial")%>%
  tbl_summary(
    digits = all_categorical()~ c(0,1),
    type = c("101. Âge")~"continuous2",
    statistic = list(
      all_categorical() ~ c("{n} ({p})"),
      all_continuous2()~c("{median} [{p25}-{p75}]","{mean} ({sd})", "{min}-{max}")
    )
  )%>%
  bold_labels()
```

#Tableau 2 Répartition des enquêtés selon les conditions de voyage (selon le sexe) 
```{r tableau2}
data_AIGE %>%
  select("102. Sexe","104. A quelle catégorie de passager appartenez-vous","Pays de résidence","106. Lieu de provenance",
         "107. Destination", "108. Le pays d’où vous venez exige quel document sanitaire pour voyager ?", 
         "109. Le pays où vous vous rendez exige quel document sanitaire pour voyager ?", "303. Avec quel document sanitaire voyagez -vous actuellement ?") %>%
  tbl_summary(
    by = "102. Sexe",
    digits = all_categorical()~ c(0,1),
    statistic = list(
      all_categorical() ~ c("{n} ({p})"),
      all_continuous()~c("{median} [{p25}-{p75}]")
      
    ),
    percent = "col"
  ) %>%
  add_overall(last = T)%>%
  add_p(pvalue_fun = ~style_pvalue(.x, digits = 3))%>%
  separate_p_footnotes()%>%
  bold_labels()%>%
  bold_p(t=0.05)
```


#Tableau 3 ATCD médical et vaccinal 
```{r tableau3a}
data_AIGE %>%
  select("102. Sexe","Avez-vous déjà été au moins une fois diagnostiqué positif pour la Covid-19 ?",
         "positivite", positivite_bis,"202. Avez-vous été vacciné contre la Covid-19 ?", "Avez- vous des regrets ou craintes d’avoir été vacciné ?") %>%
  tbl_summary(
    by = "102. Sexe",
    type = "positivite"~"continuous2",
    digits = all_categorical()~ c(0,1),
    statistic = list(
      all_categorical() ~ c("{n} ({p})"),
      all_continuous2()~c("{median} [{p25}-{p75}]")
      
    ),
    percent = "col"
  ) %>%
  add_overall(last = T)%>%
  add_p(pvalue_fun = ~style_pvalue(.x, digits = 3))%>%
  separate_p_footnotes()%>%
  bold_labels()%>%
  bold_p(t=0.05)
```
///
#Tableau 3 Conditions de voyage
```{r tableau3b}
##Personne vaccinées data
vaccin_oui <- subset(data_AIGE,satut_vac == 1)
vaccin_oui %>%
  select("102. Sexe","Avez- vous été vacciné par :/Contrainte/obligation", "Avez- vous été vacciné par :/Pour des raisons professionnelles","Avez- vous été vacciné par :/Par nécessité de voyage","Avez- vous été vacciné par :/Raisons médicales/prévention", "Avez- vous été vacciné par :/Autres raisons","Autres raisons de vaccination") %>%
  tbl_summary(
    by = "102. Sexe",
    digits = all_categorical()~ c(0,1),
    statistic = list(
      all_categorical() ~ c("{n} ({p})"),
      all_continuous()~c("{median} [{p25}-{p75}]")
      
    ),
    percent = "col"
  ) %>%
  add_overall(last = T)%>%
  add_p(pvalue_fun = ~style_pvalue(.x, digits = 3))%>%
  separate_p_footnotes()%>%
  bold_labels()%>%
  bold_p(t=0.05)
```

#Tableau 3 ATCD médical
```{r tableau3c}
antecedent <- subset(data_AIGE, aucunatcd == 0)
antecedent %>%
  select("102. Sexe","201. Antécédents médicaux /Asthme","201. Antécédents médicaux /Diabète","201. Antécédents médicaux /Hépatite virale","201. Antécédents médicaux /Hypertension artérielle","autreatcdstatut"
) %>%
  tbl_summary(
    by = "102. Sexe",
    digits = all_categorical()~ c(0,1),
    statistic = list(
      all_categorical() ~ c("{n} ({p})"),
      all_continuous()~c("{median} [{p25}-{p75}]")
      
    ),
    percent = "col"
  ) %>%
  add_overall(last = T)%>%
  add_p(pvalue_fun = ~style_pvalue(.x, digits = 3))%>%
  separate_p_footnotes()%>%
  bold_labels()%>%
  bold_p(t=0.05)
```


#Creation de la base de donnees

```{r}
data_AIGEdose <- read_excel("Data/BDD_data_AIGE_AIGE.xlsx", 
    sheet = "Feuil1")
#calul de dose avec la 
##Personne vaccinées data
vaccin_oui <- subset(data_AIGE,satut_vac == 1)
#data_AIGEdose$doses = c()
doses = c()
i = 1
for(i in 1:length(vaccin_oui$`202.1. Si oui, combien de doses avez-vous déjà reçues ?`) )
{
  j  = 1
  for(j in 1 :vaccin_oui$`202.1. Si oui, combien de doses avez-vous déjà reçues ?`[i])
  {
    doses <- append(doses,j)
    #data_AIGEdose$doses <- append(data_AIGEdose$doses,j)
  }
  i = i + 1
}
doses <- as.data.frame(doses)
#write_xlsx(doses, "C:/Users/geeka/Dropbox/CARESP$David/GONBO/Nouveau dossier/doses3.xlsx")
```

#tableau4	Estimation du nombre de doses reçues par antigènes chez les enquêtées
```{r tableau4}

 data_AIGE_type_vaccin %>%
  select("Vaccin utilisé","doses","Autre vaccin reçu") %>%
  tbl_summary(
    by = "doses",
    digits = all_categorical()~ c(0,1),
    statistic = list(
      all_categorical() ~ c("{n} ({p})"),
      all_continuous()~c("{median} [{p25}-{p75}]")
      
    ),
    percent = "col"
  ) %>%
  add_overall(last = T)%>%
  add_p(pvalue_fun = ~style_pvalue(.x, digits = 3))%>%
  separate_p_footnotes()%>%
  bold_labels()%>%
  bold_p(t=0.05)
```

```{r}
freq(vaccin_oui$`202.1. Si oui, combien de doses avez-vous déjà reçues ?`)
freq(data_AIGE$'202. Avez-vous été vacciné contre la Covid-19 ?')
```

#tableau 5 perception et pratique des usagers vis-à-vis des mesures sanitaires prises par l'AIGE
```{r tableau5}
data_AIGE %>%
  select("102. Sexe","401. Avez- vous rencontré des difficultés depuis l'allègement des tests PCR obligatoires pour tous à l’AIGE ?","401.1. Si oui quelles difficultés ? /Temps d’attente trop long au niveau du contrôle sanitaire", "401.1. Si oui quelles difficultés ? /Enregistrement en ligne complexe", "401.1. Si oui quelles difficultés ? /Trop de documents à remplir","401.1. Si oui quelles difficultés ? /Tracasseries par les agents du service sanitaire à l’aéroport",
         "401.1. Si oui quelles difficultés ? /Test PCR demandé aux enfants/bébés non vaccinés","401.1. Si oui quelles difficultés ? /Autres (préciser)", "Autres difficultés PCR obligatoire","402. L’enquêté porte -t-il correctement un masque ?", "Quel type de masque a-t-il porté ? /FFP2", "Quel type de masque a-t-il porté ? /N95", "Quel type de masque a-t-il porté ? /Masque chirurgical", "Quel type de masque a-t-il porté ? /Masque en tissu","404. Sur le plan sanitaire comment appréciez-vous les nouvelles conditions de contrôle sanitaire liées à la COVID-19 à l’AIGE ?") %>%
  tbl_summary(
    by = "102. Sexe",
    digits = all_categorical()~ c(0,1),
    statistic = list(
      all_categorical() ~ c("{n} ({p})"),
      all_continuous()~c("{median} [{p25}-{p75}]")
    ),
    percent = "col"
  ) %>%
  add_overall(last = T)%>%
  add_p(pvalue_fun = ~style_pvalue(.x, digits = 3))%>%
  separate_p_footnotes()%>%
  bold_labels()%>%
  bold_p(t=0.05)
```
#Modele
```{r}
## Recodage de data_AIGE$age en data_AIGE$age_bis1
data_AIGE$age_bis1 <- cut(data_AIGE$age,
  include.lowest = TRUE,
  right = FALSE,
  dig.lab = 4,
  breaks = c(5, 40, 77)
)
## Recodage de data_AIGE$`202.1. Si oui, combien de doses avez-vous déjà reçues ?` en data_AIGE$doses
data_AIGE$doses <- data_AIGE$`202.1. Si oui, combien de doses avez-vous déjà reçues ?` %>%
  as.character() %>%
  fct_recode(
    "0" = "1",
    "1" = "2",
    "1" = "3",
    "1" = "4"
  ) %>%
  fct_explicit_na("Non")
## Recodage de data_AIGE$`106. Lieu de provenance`
data_AIGE$`provenance` <- data_AIGE$`106. Lieu de provenance` %>%
  fct_recode(
    "Afrique" = "Afrique Centrale",
    "Afrique" = "Afrique de l’Ouest",
    "Afrique" = "Afrique du Nord",
    "Afrique" = "Afrique du sud et de l’Est",
    "Pas Afrique" = "Amérique",
    "Pas Afrique" = "Asie",
    "Pas Afrique" = "Europe"
  ) %>%
  fct_explicit_na("Pas Afrique")
## Recodage de data_AIGE$provenance
data_AIGE$provenance <- data_AIGE$provenance %>%
  fct_recode(
    "Afrique" = "Afrique de l’Ouest et du Nord"
  )
## Recodage de data_AIGE$`104. A quelle catégorie de passager appartenez-vous`
data_AIGE$categorie_passager <- data_AIGE$`104. A quelle catégorie de passager appartenez-vous` %>%
  fct_recode(
    "Départ/Transit" = "Départ",
    "Départ/Transit" = "Transit"
  )%>%
  fct_explicit_na("Départ/Transit")
## Recodage de data_AIGE$`201. Antécédents médicaux` en data_AIGE$`ATCD médical`
data_AIGE$`ATCD_medical` <- data_AIGE$`201. Antécédents médicaux` %>%
  fct_recode(
    "Oui" = "Asthme",
    "Oui" = "Asthme   Diabète",
    "Oui" = "Asthme   Hypertension artérielle",
    "Non" = "Aucun",
    "Oui" = "Aucun Asthme",
    "Oui" = "Aucun Autres (préciser)",
    "Oui" = "Autres (préciser)",
    "Oui" = "Cardiopathie (maladie du cœur sans précision)",
    "Oui" = "Diabète",
    "Oui" = "Diabète Hypertension artérielle",
    "Oui" = "Drépanocytose",
    "Oui" = "Hépatite virale",
    "Oui" = "Hypertension artérielle"
  ) %>%
  fct_explicit_na("Non")
data_AIGE$Sexe <-data_AIGE$`102. Sexe`
data_AIGE$Nivetud <-data_AIGE$`105. Niveau d’étude`
data_AIGE$difficulte <-data_AIGE$`401. Avez- vous rencontré des difficultés depuis l'allègement des tests PCR obligatoires pour tous à l’AIGE ?`
## Recodage de data_AIGE$Nivetud en data_AIGE$Nivetud_bis1
data_AIGE$Nivetud_bis1 <- data_AIGE$Nivetud %>%
  fct_recode(
    "Non scolarisé/primaire/Secondaire" = "Non scolarisé/primaire",
    "Non scolarisé/primaire/Secondaire" = "Secondaire"
  )

dep1 <- "satut_vac"
dep2 <- "doses"
vars <- c("age_bis1","Sexe","categorie_passager",
          "provenance", "difficulte","ATCD_medical","Nivetud_bis1")
tab <- finalfit(data_AIGE, dep1, vars)
#knitr::kable(tab, row.names = FALSE)
#model final----
vars <- c("age_bis1","provenance", "difficulte","Nivetud_bis1")
tab <- finalfit(data_AIGE, dep1, vars)
#knitr::kable(tab, row.names = FALSE)


vars <- c("age_bis1","Sexe","categorie_passager",
          "provenance", "difficulte","ATCD_medical","Nivetud_bis1")
tab <- finalfit(data_AIGE, dep2, vars)
knitr::kable(tab, row.names = FALSE)
#model final----
vars <- c("age_bis1","Sexe","categorie_passager","provenance", "Nivetud_bis1")
tab <- finalfit(data_AIGE, dep2, vars)
#knitr::kable(tab, row.names = FALSE)
```
#Facteurs associés à la vaccination
```{r, echo=FALSE}

modele_univariable <- data_AIGE %>%
  select(satut_vac,age_bis1,Sexe,categorie_passager,
          provenance, difficulte,ATCD_medical,Nivetud_bis1) %>%
  tbl_uvregression(
    method = glm,
    y = satut_vac,
    method.args = list(family = binomial),
    exponentiate = T,
    add_estimate_to_reference_rows = T,
    pvalue_fun = scales::label_pvalue(accuracy = .001, decimal.mark = ","),
    hide_n = T) %>%
  add_global_p(keep = T)%>%
  bold_p(t=0.05)%>%
  bold_labels() 

modele_multi_complet <- glm (satut_vac ~ age_bis1 + provenance + difficulte + Nivetud_bis1, 
                             data = data_AIGE,
                             family = binomial) %>%
  tbl_regression(exponentiate = T,
                 add_estimate_to_reference_rows = T,
                 pvalue_fun = scales::label_pvalue(accuracy = .001, decimal.mark = ",")
  ) %>%
  add_global_p(keep = T)%>%
  bold_p(t=0.05)%>%
  bold_labels()

modele_multivariable <- glm (satut_vac ~ age_bis1 + 
                               provenance, 
                             data = data_AIGE,
                             family = binomial) %>%
  tbl_regression(exponentiate = T,
                 add_estimate_to_reference_rows = T,
                 pvalue_fun = scales::label_pvalue(accuracy = .001, decimal.mark = ",")
  ) %>%
  add_global_p(keep = T)%>%
  bold_p(t=0.05)%>%
  bold_labels() 
  

modele_final <- tbl_merge(
  list(modele_univariable,modele_multi_complet, modele_multivariable),
  tab_spanner = c("*Modèle univariable*","*Modèle multivariable complet*","*Modèle multivariable*")
)  

modele_final
```

#Facteurs associés à la complétude de la vaccination
```{r}

modele_univariable <- data_AIGE %>%
  select(doses,age_bis1,Sexe,categorie_passager,
          provenance, difficulte,ATCD_medical,Nivetud_bis1) %>%
  tbl_uvregression(
    method = glm,
    y = doses,
    method.args = list(family = binomial),
    exponentiate = T,
    add_estimate_to_reference_rows = T,
    pvalue_fun = scales::label_pvalue(accuracy = .001, decimal.mark = ","),
    hide_n = T) %>%
  add_global_p(keep = T)%>%
  bold_p(t=0.05)%>%
  bold_labels() 

modele_multi_complet <- glm (doses ~ age_bis1 + Sexe + provenance + categorie_passager + difficulte + Nivetud_bis1, 
                             data = data_AIGE,
                             family = binomial) %>%
  tbl_regression(exponentiate = T,
                 add_estimate_to_reference_rows = T,
                 pvalue_fun = scales::label_pvalue(accuracy = .001, decimal.mark = ",")
  ) %>%
  add_global_p(keep = T)%>%
  bold_p(t=0.05)%>%
  bold_labels()

modele_multivariable <- glm (doses ~ age_bis1 + Sexe +
                               provenance, 
                             data = data_AIGE,
                             family = binomial) %>%
  tbl_regression(exponentiate = T,
                 add_estimate_to_reference_rows = T,
                 pvalue_fun = scales::label_pvalue(accuracy = .001, decimal.mark = ",")
  ) %>%
  add_global_p(keep = T)%>%
  bold_p(t=0.05)%>%
  bold_labels() 
  

modele_final <- tbl_merge(
  list(modele_univariable,modele_multi_complet, modele_multivariable),
  tab_spanner = c("*Modèle univariable*","*Modèle multivariable complet*","*Modèle multivariable*")
)  

modele_final
```


```{r}
data_AIGE %>%
  select(`202.1. Si oui, combien de doses avez-vous déjà reçues ?`,`102. Sexe`) %>%
  tbl_summary(
    by = `102. Sexe`,
    digits = all_categorical()~ c(0,1),
    statistic = list(
      all_categorical() ~ c("{n} ({p})"),
      all_continuous()~c("{median} [{p25}-{p75}]")
    ),
    percent = "col"
  ) %>%
  add_overall(last = T)%>%
  add_p(pvalue_fun = ~style_pvalue(.x, digits = 3))%>%
  separate_p_footnotes()%>%
  bold_labels()%>%
  bold_p(t=0.05)
```

