---
title: "Rapport d'analyse: ETUDE COMPARATIVE MORBI-MORTALITE DES ENFANTS DE 0 à 15
  ANS HOSPITALISES EN PEDIATRIE A L’HOPITAL DE BE ENTRE 2005 ET 2021"
author: "KYD"
date: "`r Sys.Date()`"
output: word_document
---

```{r setup, include=FALSE}
knitr::opts_chunk$set(echo = FALSE)
```

#Chargement des donnees  et des packages
```{r echo=FALSE}
library(tidyverse)
library(labelled)
library(questionr)
library(gtsummary)
library(readxl)
library(GGally)
library(finalfit)

theme_gtsummary_language("fr", decimal.mark = ",", big.mark = " ")


pediatrie <- read_excel("KYD_ETUDE_COMPARATIVE_MORBI-MORTALITE_DES_ENFANTS_DE_0_A_15_ANS_HOSPITALISES_EN_PEDIATRIE_A_LHOPITAL_DE_BE_17092022.xlsx", 
    sheet = "ETUDE COMPARATIVE MORBI-MORT...")

```
#Recodage de variable
```{r}
## Recodage de pediatrie$age_jours_bis en pediatrie$age_class_bis
pediatrie$age_class_bis <- cut(pediatrie$age_jours_bis,
  include.lowest = TRUE,
  right = FALSE,
  dig.lab = 4,
  breaks = c(0, 29, 913, 1826, 3651, 5475),
  labels = c("0-28 jours","1 mois - moins de 2 ans et démi","3-4","5-9","10-15")
)
## Recodage de pediatrie$age_class_bis en pediatrie$age_class
pediatrie$age_class <- pediatrie$age_class_bis %>%
  fct_recode(
    "0-2.5" = "0-28 jours",
    "0-2.5" = "1 mois - moins de 2 ans et démi"
  )

## Recodage de pediatrie$age_jours_bis en pediatrie$age_class_bis_2
pediatrie$age_class_bis_2 <- cut(pediatrie$age_jours_bis,
  include.lowest = TRUE,
  right = FALSE,
  dig.lab = 4,
  breaks = c(0, 730, 5475),
  labels = c("<2","2+")
)
## Recodage de pediatrie$age_jour en pediatrie$age_jour
pediatrie$age_class_bis_3 <- cut(pediatrie$age_jour,
  include.lowest = TRUE,
  right = FALSE,
  dig.lab = 4,
  breaks = c(0, 1, 28),
  labels = c("0","1-28")
)
## Recodage de pediatrie$`Antécédent de vaccination`
pediatrie$`Antécédent de vaccination` <- pediatrie$`Antécédent de vaccination` %>%
  fct_recode(
    "Indéterminée" = "indéterminée",
    "Irrégulière" = "irrégulière",
    "Non faite" = "non faite"
  ) %>%
  fct_explicit_na("Indéterminée")
## Recodage de pediatrie$`21. Mode de sortie`
pediatrie$`21. Mode de sortie` <- pediatrie$`21. Mode de sortie` %>%
  fct_explicit_na("guérison")
## Recodage de pediatrie$`5. Lieu de provenance`
pediatrie$`5. Lieu de provenance` <- pediatrie$`5. Lieu de provenance` %>%
  fct_recode(
    "Autres" = "inconnu"
  ) %>%
  fct_explicit_na("Autres")

pediatrie$`12.TDR` <- pediatrie$`12.TDR` %>%
  fct_explicit_na("non fait")

pediatrie$`13. GE` <- pediatrie$`13. GE` %>%
  fct_explicit_na("non faite")
## Réordonnancement de pediatrie$mois_admission
pediatrie$mois_admission <- pediatrie$mois_admission %>%
  fct_relevel(
    "Janvier", "Février", "Mars", "Avril", "Mai", "Juin", "Juillet",
    "Août", "Septembre", "Octobre", "Novembre", "Décembre"
  )
## Recodage de pediatrie$`8. Etat nutritionnel`
pediatrie$`8. Etat nutritionnel` <- pediatrie$`8. Etat nutritionnel` %>%
  fct_explicit_na("Normal")

## Recodage de pediatrie$mode_sortie en pediatrie$deces
pediatrie$deces <- pediatrie$mode_sortie %>%
  fct_recode(
    "Non" = "complication",
    "Oui" = "décès",
    "Non" = "décharge",
    "Non" = "évadé",
    "Non" = "guérison",
    "Non" = "référé"
  ) %>%
  fct_explicit_na("Non")

## Recodage de pediatrie$duree_hospitalisation en pediatrie$duree_hospitalisation_bis
pediatrie$duree_hospitalisation_bis <- cut(pediatrie$duree_hospitalisation,
  include.lowest = TRUE,
  right = FALSE,
  dig.lab = 4,
  breaks = c(1, 7, 13, 32),
  labels = c("1-6","7-12",">12")
)
## Recodage de pediatrie_nouveau_ne$EAI en pediatrie_nouveau_ne$EAI_bis
pediatrie$EAI_bis <- pediatrie$EAI %>%
  as.character() %>%
  fct_recode(
    "Non" = "0",
    "Oui" = "1"
  )
```
#Etiquette de variables
```{r etiquette}
pediatrie<- pediatrie%>%
  set_variable_labels(
    age_annee = "Age (ans)",
    age_class_bis = "Tranches d'âge (ans)",
    age_class = "Tranches d'âge (ans)",
    age_class_bis_2 = "Tranches d'âge (ans)",
    age_class_bis_3 = "Tranches d'âge (jours)",
    '3. Sexe' = "Sexe",
    '5. Lieu de provenance' = 'Lieu de provenance',
    '6. Motif d’admission /Fièvre' = "Fièvre",	
    '6. Motif d’admission /douleur' = "Douleur",
    '6. Motif d’admission /vomissement' = "Vomissement",
    '6. Motif d’admission /Pâleur' ="Pâleur",
    '6. Motif d’admission /diarrhée' ="Diarrhée",
    '6. Motif d’admission /convulsion' ="Convulsion",	
    '6. Motif d’admission /toux' ="Toux", 	
    '6. Motif d’admission /dyspnée' ="Dyspnée"	,
    '6. Motif d’admission /hémoglobinurie' ="Hémoglobinurie",
    '6. Motif d’admission /Pleurs incessants' ="Pleurs incessants",	
    '6. Motif d’admission /Amaigrissement' ="Amaigrissement",
    '6. Motif d’admission /LA inexistant' ="LA inexistant",
    '6. Motif d’admission /LA fétide' ="LA fétide",
    '6. Motif d’admission /LA méconial' ="LA méconial",
    '6. Motif d’admission /LA purée de pois' ="LA purée de pois",	
    '6. Motif d’admission /Asthénie' ="Asthénie",
    '6. Motif d’admission /Refus de téter' ="Refus de téter",
    '6. Motif d’admission /Irritabilité' ="Irritabilité",
    '6. Motif d’admission /Altération de la conscience' ="Altération de la conscience"	,
    '6. Motif d’admission /ictère' ="ictère"	,
    '6. Motif d’admission /Hypotrophie' ="Hypotrophie",
    '6. Motif d’admission /Macrosomie' ="Macrosomie",
    '6. Motif d’admission /Prématurité' ="Prématurité",
    '6. Motif d’admission /Post maturité' ="Post maturité",
    '6. Motif d’admission /Rupture prolongée des membranes' ="Rupture prolongée des membranes",
    '6. Motif d’admission /Fièvre maternelle' ="Fièvre maternelle",
    '6. Motif d’admission /autres' ="Autres",
    "Autres motif d'admission" ="Autres(precisez)",
    'Antécédent de vaccination' ="Couverture vaccinale",  
    '11. Hb' = "Taux d'hémoglobine",
    '21. Mode de sortie' = 'Mode de sortie',
    'Diagnostic définitif /Paludisme grave' = "Paludisme grave",
    'Diagnostic définitif /Infection respiratoire aiguë' = "Infection respiratoire aiguë", 	
    'Diagnostic définitif /Sd infectieux non documenté' = "Sd infectieux non documenté",
    'Diagnostic définitif / MPE' = "MPE",
    'Diagnostic définitif / Salmonellose' = "Salmonellose",
    'Diagnostic définitif /Septicémie néonatale' = "Septicémie néonatale",
    'Diagnostic définitif /Septicémie du NRS et plus' = "Septicémie du NRS et plus",
    'Diagnostic définitif /Autre germe' = "Autre germe",
    'Diagnostic définitif /Leucémie' = "Leucémie",
    'Diagnostic définitif /Lymphome' = "Lymphome",
    'Diagnostic définitif /EAI' = "EAI",
    'Diagnostic définitif /Fièvre éruptive' = "Fièvre éruptive",
    'Diagnostic définitif /Infection digestive d’étiologie indéterminée' = "Infection digestive d’étiologie indéterminée",
    'Diagnostic définitif /Fièvre au long cours non documentée' = "Fièvre au long cours non documentée",
    'Diagnostic définitif /Anémie d’étiologie indéterminée' = "Anémie d’étiologie indéterminée",
    'Diagnostic définitif /Infection urinaire' = "Infection urinaire",
    'Diagnostic définitif /Autres' = "Autres",
    'Diagnostic définitif /Indéterminé' = "Indéterminé",
    'Paludisme grave (definitif)/anémie' = "anémie",
    'Paludisme grave (definitif)/convulsions' = "convulsions",
    'Paludisme grave (definitif)/coma' = "coma",
    'Paludisme grave (definitif)/Ictère' = "Ictère",
    'Paludisme grave (definitif)/Troubles de comportement' = "Troubles de comportement",
    'Paludisme grave (definitif)/prostration' = "prostration",
    'Paludisme grave (definitif)/hypoglycémie' = "hypoglycémie",
    'Paludisme grave (definitif)/Insuffisance rénale' = "Insuffisance rénale",
    'Paludisme grave (definitif)/collapsus cardiovasculaire' = "collapsus cardiovasculaire",
    'Paludisme grave (definitif)/syndrome hémorragique' = "syndrome hémorragique",
    'Paludisme grave (definitif)/Œdème pulmonaire' = "Œdème pulmonaire",
    'Paludisme grave (definitif)/hémoglobinurie' = "hémoglobinurie",
    'Paludisme grave (definitif)/Troubles de la conscience' = "Troubles de la conscience",
    'Paludisme grave (definitif)/acidose' = "acidose",
    'Paludisme grave (definitif)/Paludisme congénital' = "Paludisme congénital",
    'Paludisme grave (definitif)/Paludisme néonatal' = "Paludisme néonatal",
    '12.TDR' = "TDR",
    '13. GE' = "GE",
    duree_hospitalisation = "Durée de l'hospitalisation (jours)",
    duree_hospitalisation_bis = "Durée de l'hospitalisation (jours)",
    palu_isole = "Paludisme isolé",
    'Infection respiratoire aigue' = "Type d'infection respiratoire aigue",
    '7. Antécédents/Asthme' = "Asthme",
    mode_sortie = "Mode de sortie",
    '9. Hyperthermie' = "Hyperthermie",
    '8. Etat nutritionnel' = "Etat nutritionnel"

  )

```

#I.	Epidémiologie
##Répartition en fonction de l’âge, du sexe des patients
```{r}
pediatrie %>%
  select(age_annee,age_class_bis,'3. Sexe',mois_admission) %>%
  tbl_summary(
    digits =all_categorical()~ c(0,1),
    type = c("age_annee")~"continuous2",
    statistic = list(
      all_categorical() ~ c("{n} ({p})"),
      all_continuous2()~c("{mean} ({sd})", "{min}-{max}")
    )
  )%>%bold_labels()
```
##Répartition des patients selon l’âge en fonction du sexe
```{r}
pediatrie %>%
  select(age_class_bis,'3. Sexe') %>%
  tbl_summary(
    digits =all_categorical()~ c(0,1),
    by = '3. Sexe',
    #type = c("age_annee")~"continuous2",
    statistic = list(
      all_categorical() ~ c("{n} ({p})"),
      all_continuous2()~c("{mean} ({sd})", "{min}-{max}")
    ),
    percent = "row"
  )%>%bold_labels()%>%
  add_overall(last = T)%>%
  add_p(pvalue_fun = ~style_pvalue(.x, digits = 3))%>%
  separate_p_footnotes()%>%
  bold_p(t=0.05)

```

#II.	Etude des facteurs liés à la morbi-mortalité
##Répartition des patients selon le lieu de provenance
```{r}
pediatrie %>%
  select('5. Lieu de provenance','Antécédent de vaccination','11. Hb','21. Mode de sortie' 
) %>%
  tbl_summary(
    digits =all_categorical()~ c(0,1),
    #type = c("age_annee")~"continuous2",
    statistic = list(
      all_categorical() ~ c("{n} ({p})"),
      all_continuous2()~c("{mean} ({sd})", "{min}-{max}")
    )
  )%>%bold_labels()
```

##Le motif de consultation
```{r}
pediatrie %>%
  select('6. Motif d’admission /Fièvre',	'6. Motif d’admission /douleur',	
  '6. Motif d’admission /vomissement'	,'6. Motif d’admission /Pâleur', 	'6. Motif d’admission /diarrhée',
  '6. Motif d’admission /convulsion',	'6. Motif d’admission /toux', 	'6. Motif d’admission /dyspnée'	,
  '6. Motif d’admission /hémoglobinurie',	'6. Motif d’admission /Pleurs incessants',	
  '6. Motif d’admission /Amaigrissement',	'6. Motif d’admission /LA inexistant',	'6. Motif d’admission /LA fétide',
  '6. Motif d’admission /LA méconial',	'6. Motif d’admission /LA purée de pois',	'6. Motif d’admission /Asthénie',
  '6. Motif d’admission /Refus de téter',	'6. Motif d’admission /Irritabilité',
  '6. Motif d’admission /Altération de la conscience'	,'6. Motif d’admission /ictère'	,'6. Motif d’admission /Hypotrophie',
  '6. Motif d’admission /Macrosomie',	'6. Motif d’admission /Prématurité',	'6. Motif d’admission /Post maturité',
  '6. Motif d’admission /Rupture prolongée des membranes',	'6. Motif d’admission /Fièvre maternelle',
  '6. Motif d’admission /autres',"Autres motif d'admission" 
) %>%
  tbl_summary(
    digits =all_categorical()~ c(0,1),
    #type = c("age_annee")~"continuous2",
    statistic = list(
      all_categorical() ~ c("{n} ({p})"),
      all_continuous2()~c("{mean} ({sd})", "{min}-{max}")
    )
  )%>%bold_labels()
```
#III.	Morbi-mortalité des principales affections hospitalisées.
####Répartition des patients selon le diagnostic final
```{r}
pediatrie %>%
  select('Diagnostic définitif /Paludisme grave','Diagnostic définitif /Infection respiratoire aiguë', 	
    'Diagnostic définitif /Sd infectieux non documenté','Diagnostic définitif / MPE',
    'Diagnostic définitif / Salmonellose','Diagnostic définitif /Septicémie néonatale',
    'Diagnostic définitif /Septicémie du NRS et plus',
    'Diagnostic définitif /Autre germe','Diagnostic définitif /Leucémie','Diagnostic définitif /Lymphome',
    'Diagnostic définitif /EAI','Diagnostic définitif /Fièvre éruptive',
    'Diagnostic définitif /Infection digestive d’étiologie indéterminée',
    'Diagnostic définitif /Fièvre au long cours non documentée',
    'Diagnostic définitif /Anémie d’étiologie indéterminée','Diagnostic définitif /Infection urinaire',
    'Diagnostic définitif /Autres','Diagnostic définitif /Indéterminé',mois_admission) %>%
  tbl_summary(
    digits =all_categorical()~ c(0,1),
    #type = c("age_annee")~"continuous2",
    statistic = list(
      all_categorical() ~ c("{n} ({p})"),
      all_continuous2()~c("{mean} ({sd})", "{min}-{max}")
    )
  )%>%bold_labels()
```


##Le paludisme

###Répartition des patients suivant les manifestations du paludisme grave
```{r}
pediatrie_palu <- subset(pediatrie, palu_statut== 1)
pediatrie_palu %>%
  select(age_class_bis,'Paludisme grave (definitif)/anémie','Paludisme grave (definitif)/convulsions',
    'Paludisme grave (definitif)/Ictère',
    'Paludisme grave (definitif)/prostration',	'Paludisme grave (definitif)/hypoglycémie',
    'Paludisme grave (definitif)/Insuffisance rénale','Paludisme grave (definitif)/collapsus cardiovasculaire',
    'Paludisme grave (definitif)/syndrome hémorragique','Paludisme grave (definitif)/Œdème pulmonaire',
    'Paludisme grave (definitif)/hémoglobinurie','Paludisme grave (definitif)/Troubles de la conscience',
    'Paludisme grave (definitif)/acidose',	'Paludisme grave (definitif)/Paludisme congénital',
    'Paludisme grave (definitif)/Paludisme néonatal') %>%
  tbl_summary(
    digits =all_categorical()~ c(0,1),
    #type = c("age_annee")~"continuous2",
    statistic = list(
      all_categorical() ~ c("{n} ({p})"),
      all_continuous2()~c("{mean} ({sd})", "{min}-{max}")
    )
  )%>%bold_labels()
```
###Représentation des cas de paludisme de paludisme chez les nouveau-nés 
```{r}
pediatrie_palu_nouveau_ne <- subset(pediatrie_palu, age_statut== "En jours" )
pediatrie_palu_nouveau_ne %>%
  select('Paludisme grave (definitif)/Paludisme congénital',
    'Paludisme grave (definitif)/Paludisme néonatal') %>%
  tbl_summary(
    digits =all_categorical()~ c(0,1),
    #type = c("age_annee")~"continuous2",
    statistic = list(
      all_categorical() ~ c("{n} ({p})"),
      all_continuous2()~c("{mean} ({sd})", "{min}-{max}")
    )
  )%>%bold_labels()
```
###Répartition des cas de paludisme selon le taux d’hémoglobine
```{r}
pediatrie_palu %>%
  select('11. Hb') %>%
  tbl_summary(
    digits =all_categorical()~ c(0,1),
    #type = c("age_annee")~"continuous2",
    statistic = list(
      all_categorical() ~ c("{n} ({p})"),
      all_continuous2()~c("{mean} ({sd})", "{min}-{max}")
    )
  )%>%bold_labels()
```
###Répartition des cas de paludisme selon la parasitémie
```{r}
pediatrie_palu %>%
  select('12.TDR','13. GE',duree_hospitalisation,palu_isole) %>%
  tbl_summary(
    digits =all_categorical()~ c(0,1),
    type = c("duree_hospitalisation")~"continuous2",
    statistic = list(
      all_categorical() ~ c("{n} ({p})"),
      all_continuous2()~c("{mean} ({sd})", "{min}-{max}")
    )
  )%>%bold_labels()
```
###Répartition des cas de paludisme associé à d’autres diagnostics
```{r}
pediatrie_palu_associe <- subset(pediatrie_palu, palu_isole==0)
pediatrie_palu_associe %>%
  select(
    'Diagnostic définitif /Infection respiratoire aiguë', 	
    'Diagnostic définitif /Sd infectieux non documenté','Diagnostic définitif / MPE',
    'Diagnostic définitif /Septicémie néonatale',
    'Diagnostic définitif /Septicémie du NRS et plus',
    'Diagnostic définitif /Leucémie',
    'Diagnostic définitif /EAI','Diagnostic définitif /Fièvre éruptive',
    'Diagnostic définitif /Infection digestive d’étiologie indéterminée',
    'Diagnostic définitif /Infection urinaire',
    'Diagnostic définitif /Autres','Precisez autres diagnostic final' 
  ) %>%
  tbl_summary(
    digits =all_categorical()~ c(0,1),
    #type = c("duree_hospitalisation")~"continuous2",
    statistic = list(
      all_categorical() ~ c("{n} ({p})"),
      all_continuous2()~c("{mean} ({sd})", "{min}-{max}")
    )
  )%>%bold_labels()
```
###Répartition des cas de paludismes selon le mode de sortie
```{r}
pediatrie_palu %>%
  select('21. Mode de sortie') %>%
  tbl_summary(
    digits =all_categorical()~ c(0,1),
    #type = c("duree_hospitalisation")~"continuous2",
    statistic = list(
      all_categorical() ~ c("{n} ({p})"),
      all_continuous2()~c("{mean} ({sd})", "{min}-{max}")
    )
  )%>%bold_labels()
```


###Répartition des décès liés au paludisme grave selon les manifestations cliniques
```{r}
pediatrie_palu_deces <- subset(pediatrie_palu, mode_sortie== "décès")
pediatrie_palu_deces %>%
  select('Paludisme grave (definitif)/anémie','Paludisme grave (definitif)/convulsions',
    'Paludisme grave (definitif)/Ictère','Paludisme grave (definitif)/prostration',	
    'Paludisme grave (definitif)/hypoglycémie',
    'Paludisme grave (definitif)/Insuffisance rénale',
    'Paludisme grave (definitif)/collapsus cardiovasculaire',
    'Paludisme grave (definitif)/syndrome hémorragique','Paludisme grave (definitif)/Œdème pulmonaire',
    'Paludisme grave (definitif)/hémoglobinurie','Paludisme grave (definitif)/Troubles de la conscience',
    'Paludisme grave (definitif)/acidose',	'Paludisme grave (definitif)/Paludisme congénital',
    'Paludisme grave (definitif)/Paludisme néonatal') %>%
  tbl_summary(
    digits =all_categorical()~ c(0,1),
    #type = c("age_annee")~"continuous2",
    statistic = list(
      all_categorical() ~ c("{n} ({p})"),
      all_continuous2()~c("{mean} ({sd})", "{min}-{max}")
    )
  )%>%bold_labels()
```
##Nouveau né database
```{r}
pediatrie_nouveau_ne <- subset(pediatrie, age_statut== "En jours")
```

##Infections néonatales (INN)
###Génerale
```{r}
pediatrie_INN <- subset(pediatrie_nouveau_ne, INN== 1)
pediatrie_INN %>%
  select(age_class_bis_3,'5. Lieu de provenance','Autres lieu de provenances','3. Sexe',mois_admission,'21. Mode de sortie',
         '6. Motif d’admission /ictère','6. Motif d’admission /Prématurité') %>%
  tbl_summary(
    digits =all_categorical()~ c(0,1),
    #by = mode_sortie,
    #type = c("age_annee")~"continuous2",
    statistic = list(
      all_categorical() ~ c("{n} ({p})"),
      all_continuous2()~c("{mean} ({sd})", "{min}-{max}")
    )
  )%>%bold_labels()
```
###Répartition selon les motifs d’admission des INN
```{r}
pediatrie_INN %>%
  select('6. Motif d’admission /Fièvre',	'6. Motif d’admission /douleur',	
  '6. Motif d’admission /vomissement'	,'6. Motif d’admission /Pâleur', 	'6. Motif d’admission /diarrhée',
  '6. Motif d’admission /convulsion',	'6. Motif d’admission /toux', 	'6. Motif d’admission /dyspnée'	,
  '6. Motif d’admission /hémoglobinurie',	'6. Motif d’admission /Pleurs incessants',	
  '6. Motif d’admission /Amaigrissement',	'6. Motif d’admission /LA inexistant',	'6. Motif d’admission /LA fétide',
  '6. Motif d’admission /LA méconial',	'6. Motif d’admission /LA purée de pois',	'6. Motif d’admission /Asthénie',
  '6. Motif d’admission /Refus de téter',	'6. Motif d’admission /Irritabilité',
  '6. Motif d’admission /Altération de la conscience'	,'6. Motif d’admission /ictère'	,'6. Motif d’admission /Hypotrophie',
  '6. Motif d’admission /Macrosomie',	'6. Motif d’admission /Prématurité',	'6. Motif d’admission /Post maturité',
  '6. Motif d’admission /Rupture prolongée des membranes',	'6. Motif d’admission /Fièvre maternelle',
  '6. Motif d’admission /autres',"Autres motif d'admission" 
) %>%
  tbl_summary(
    digits =all_categorical()~ c(0,1),
    #type = c("age_annee")~"continuous2",
    statistic = list(
      all_categorical() ~ c("{n} ({p})"),
      all_continuous2()~c("{mean} ({sd})", "{min}-{max}")
    )
  )%>%bold_labels()
```

##encéphalopathies anoxo-ischémiques (EAI)
###Génerale
```{r}
pediatrie_EAI <- subset(pediatrie_nouveau_ne, EAI== 1)
pediatrie_EAI %>%
  select(age_class_bis_3,'5. Lieu de provenance','3. Sexe',mois_admission,mode_sortie) %>%
  tbl_summary(
    digits =all_categorical()~ c(0,1),
    #by = mode_sortie,
    #type = c("age_annee")~"continuous2",
    statistic = list(
      all_categorical() ~ c("{n} ({p})"),
      all_continuous2()~c("{mean} ({sd})", "{min}-{max}")
    )
  )%>%bold_labels()

```
###Répartition selon les motifs d’admission des EAI
```{r}
pediatrie_EAI %>%
  select('6. Motif d’admission /Fièvre',	'6. Motif d’admission /douleur',	
  '6. Motif d’admission /vomissement'	,'6. Motif d’admission /Pâleur', 	'6. Motif d’admission /diarrhée',
  '6. Motif d’admission /convulsion',	'6. Motif d’admission /toux', 	'6. Motif d’admission /dyspnée'	,
  '6. Motif d’admission /hémoglobinurie',	'6. Motif d’admission /Pleurs incessants',	
  '6. Motif d’admission /Amaigrissement',	'6. Motif d’admission /LA inexistant',	'6. Motif d’admission /LA fétide',
  '6. Motif d’admission /LA méconial',	'6. Motif d’admission /LA purée de pois',	'6. Motif d’admission /Asthénie',
  '6. Motif d’admission /Refus de téter',	'6. Motif d’admission /Irritabilité',
  '6. Motif d’admission /Altération de la conscience'	,'6. Motif d’admission /ictère'	,'6. Motif d’admission /Hypotrophie',
  '6. Motif d’admission /Macrosomie',	'6. Motif d’admission /Prématurité',	'6. Motif d’admission /Post maturité',
  '6. Motif d’admission /Rupture prolongée des membranes',	'6. Motif d’admission /Fièvre maternelle',
  '6. Motif d’admission /autres',"Autres motif d'admission" 
) %>%
  tbl_summary(
    digits =all_categorical()~ c(0,1),
    #type = c("age_annee")~"continuous2",
    statistic = list(
      all_categorical() ~ c("{n} ({p})"),
      all_continuous2()~c("{mean} ({sd})", "{min}-{max}")
    )
  )%>%bold_labels()
```

### Repartition de EAI en fonction de INN
```{r}
pediatrie_nouveau_ne %>%
  select(EAI_bis,INN) %>%
  tbl_summary(
    digits =all_categorical()~ c(0,1),
    by = INN,
    #type = c("age_annee")~"continuous2",
    statistic = list(
      all_categorical() ~ c("{n} ({p})"),
      all_continuous2()~c("{mean} ({sd})", "{min}-{max}")
    )
  )%>%bold_labels()

```

### INN et EAI
###Quelques caractéristiques
```{r}
pediatrie_EAI_INN <- subset(pediatrie_nouveau_ne, EAI_INN == 1)
pediatrie_EAI_INN %>%
  select(age_class_bis_3,'5. Lieu de provenance','3. Sexe',mode_sortie) %>%
  tbl_summary(
    digits =all_categorical()~ c(0,1),
    #by = mode_sortie,
    #type = c("age_annee")~"continuous2",
    statistic = list(
      all_categorical() ~ c("{n} ({p})"),
      all_continuous2()~c("{mean} ({sd})", "{min}-{max}")
    )
  )%>%bold_labels()

```
##Les infections respiratoires aiguës (IRA) basses
###Répartition des patients selon quelques caractéristiques
```{r}
pediatrie_ira <- subset(pediatrie, ira_statut== 1)
pediatrie_ira %>%
  select(age_class,'3. Sexe',mois_admission,'Infection respiratoire aigue',mode_sortie,'7. Antécédents/Asthme') %>%
  tbl_summary(
    digits =all_categorical()~ c(0,1),
    #by = mode_sortie,
    #type = c("age_annee")~"continuous2",
    statistic = list(
      all_categorical() ~ c("{n} ({p})"),
      all_continuous2()~c("{mean} ({sd})", "{min}-{max}")
    )
  )%>%bold_labels()

```
###Taux de mortalité des différents types d’IRA
```{r}
pediatrie_ira %>%
  select('Infection respiratoire aigue',mode_sortie) %>%
  tbl_summary(
    digits =all_categorical()~ c(0,1),
    by = mode_sortie,
    #type = c("age_annee")~"continuous2",
    statistic = list(
      all_categorical() ~ c("{n} ({p})"),
      all_continuous2()~c("{mean} ({sd})", "{min}-{max}")
    ),
    percent = "row",
  )%>%bold_labels()%>%
  add_overall(last = T)%>%
  add_p(pvalue_fun = ~style_pvalue(.x, digits = 3))%>%
  separate_p_footnotes()%>%
  bold_p(t=0.05)
```

##Les infections digestives d’étiologie non documentée 
```{r}
pediatrie_idei <- subset(pediatrie, idei_statut== 1)
pediatrie_idei %>%
  select(age_class,'3. Sexe',mode_sortie,'8. Etat nutritionnel') %>%
  tbl_summary(
    digits =all_categorical()~ c(0,1),
    #by = mode_sortie,
    #type = c("age_annee")~"continuous2",
    statistic = list(
      all_categorical() ~ c("{n} ({p})"),
      all_continuous2()~c("{mean} ({sd})", "{min}-{max}")
    )
  )%>%bold_labels()

```
##Syndrome infectieux non documenté (inclure aussi l’item septicémie du NRS et plus non documenté
```{r}
pediatrie_sdi_nrs <- subset(pediatrie, sdi_nrs == 1)
pediatrie_sdi_nrs %>%
  select(age_class,'3. Sexe',mode_sortie) %>%
  tbl_summary(
    digits =all_categorical()~ c(0,1),
    #by = mode_sortie,
    #type = c("age_annee")~"continuous2",
    statistic = list(
      all_categorical() ~ c("{n} ({p})"),
      all_continuous2()~c("{mean} ({sd})", "{min}-{max}")
    )
  )%>%bold_labels()

```


##Anémie d’étiologie non documentée
```{r}
pediatrie_anemie <- subset(pediatrie, anemie_statut == 1)
pediatrie_anemie %>%
  select(age_class,'11. Hb',mode_sortie) %>%
  tbl_summary(
    digits =all_categorical()~ c(0,1),
    #by = mode_sortie,
    #type = c("age_annee")~"continuous2",
    statistic = list(
      all_categorical() ~ c("{n} ({p})"),
      all_continuous2()~c("{mean} ({sd})", "{min}-{max}")
    )
  )%>%bold_labels()

```



##Séropositifs pour le VIH/SIDA
```{r}
pediatrie_vih <- subset(pediatrie, vih_statut== 1)
pediatrie_vih %>%
  select(age_class_bis_2,'3. Sexe',age_class_bis,'11. Hb','9. Hyperthermie','8. Etat nutritionnel',mode_sortie) %>%
  tbl_summary(
    digits =all_categorical()~ c(0,1),
    #by = mode_sortie,
    #type = c("age_annee")~"continuous2",
    statistic = list(
      all_categorical() ~ c("{n} ({p})"),
      all_continuous2()~c("{mean} ({sd})", "{min}-{max}")
    )
  )%>%bold_labels()

```


##Drépanocytose
###Répartition des patients selon quelques caractéristiques
```{r}
pediatrie_drepano <- subset(pediatrie, drepano_statut == 1)
pediatrie_drepano %>%
  select('3. Sexe',age_annee,age_class_bis,'11. Hb','Type de Drépanocytose',
         mois_admission,mode_sortie,duree_hospitalisation) %>%
  tbl_summary(
    digits =all_categorical()~ c(0,1),
    #by = mode_sortie,
    type = c("age_annee","duree_hospitalisation")~"continuous2",
    statistic = list(
      all_categorical() ~ c("{n} ({p})"),
      all_continuous2()~c("{mean} ({sd})", "{min}-{max}")
    )
  )%>%bold_labels()

```
###Répartition selon les diagnostics retenus
```{r}
pediatrie_drepano %>%
  select('Diagnostic définitif /Paludisme grave','Diagnostic définitif /Infection respiratoire aiguë', 	
    'Diagnostic définitif /Sd infectieux non documenté','Diagnostic définitif /Septicémie du NRS et plus',
    'Diagnostic définitif /Autres','Precisez autres diagnostic final') %>%
  tbl_summary(
    digits =all_categorical()~ c(0,1),
    #by = mode_sortie,
    #type = c("age_annee")~"continuous2",
    statistic = list(
      all_categorical() ~ c("{n} ({p})"),
      all_continuous2()~c("{mean} ({sd})", "{min}-{max}")
    )
  )%>%bold_labels()

```
##La malnutrition protéino-énergétique (MPE)
###
```{r}
pediatrie_MPE <- subset(pediatrie, MPE_statut== 1)
pediatrie_MPE %>%
  select('3. Sexe',age_class_bis,'8. Etat nutritionnel',mode_sortie) %>%
  tbl_summary(
    digits =all_categorical()~ c(0,1),
    #by = mode_sortie,
    #type = c("age_annee")~"continuous2",
    statistic = list(
      all_categorical() ~ c("{n} ({p})"),
      all_continuous2()~c("{mean} ({sd})", "{min}-{max}")
    )
  )%>%bold_labels()

```
###Répartition des cas de MPE selon les diagnostics retenus
```{r}
pediatrie_MPE %>%
  select('Diagnostic définitif /Paludisme grave','Diagnostic définitif /Infection respiratoire aiguë', 	
    'Diagnostic définitif /Sd infectieux non documenté',
    'Diagnostic définitif / Salmonellose','Diagnostic définitif /Septicémie néonatale',
    'Diagnostic définitif /Septicémie du NRS et plus','Diagnostic définitif /Leucémie','Diagnostic définitif /Lymphome',
    'Diagnostic définitif /EAI','Diagnostic définitif /Fièvre éruptive',
    'Diagnostic définitif /Infection digestive d’étiologie indéterminée',
    'Diagnostic définitif /Fièvre au long cours non documentée',
    'Diagnostic définitif /Anémie d’étiologie indéterminée','Diagnostic définitif /Infection urinaire',
    'Diagnostic définitif /Autres','Precisez autres diagnostic final') %>%
  tbl_summary(
    digits =all_categorical()~ c(0,1),
    #by = mode_sortie,
    #type = c("age_annee")~"continuous2",
    statistic = list(
      all_categorical() ~ c("{n} ({p})"),
      all_continuous2()~c("{mean} ({sd})", "{min}-{max}")
    )
  )%>%bold_labels()

```

#IV. Etude de la mortalité globale
```{r}
pediatrie_deces <- subset(pediatrie, mode_sortie== "décès")
pediatrie_deces %>%
  select('3. Sexe',age_class_bis,mois_admission,'5. Lieu de provenance',
         "Antécédent de vaccination",duree_hospitalisation_bis) %>%
  tbl_summary(
    digits =all_categorical()~ c(0,1),
    #by = mode_sortie,
    #type = c("age_annee")~"continuous2",
    statistic = list(
      all_categorical() ~ c("{n} ({p})"),
      all_continuous2()~c("{mean} ({sd})", "{min}-{max}")
    )
  )%>%bold_labels()

```
##Ne pas tenir compte de ce tableau
```{r}
pediatrie %>%
  select(deces,'5. Lieu de provenance',"Antécédent de vaccination") %>%
  tbl_summary(
    digits =all_categorical()~ c(0,1),
    by = deces,
    #type = c("age_annee")~"continuous2",
    statistic = list(
      all_categorical() ~ c("{n} ({p})"),
      all_continuous2()~c("{mean} ({sd})", "{min}-{max}")
    )
  )%>%bold_labels()%>%
  add_overall(last = T)%>%
  add_p(pvalue_fun = ~style_pvalue(.x, digits = 3))%>%
  separate_p_footnotes()%>%
  bold_p(t=0.05)

```